臺灣臺南地方法院刑事判決　　　　　　　96年度訴字第1090號
公　訴　人　臺灣臺南地方法院檢察署檢察官
被　　　告　甲○○
上列被告因公共危險等案件，經檢察官提起公訴（96年度偵字第
11079 號），被告於本院調查時為有罪之陳述後，經本院合議庭
裁定由受命法官獨任以簡式審判程序審理，判決如下：
    主  文
甲○○攜帶兇器竊盜，處有期徒刑捌月，減為有期徒刑肆月，如
易科罰金以壹仟元折算壹日；又攜帶兇器竊盜，處有期徒刑捌月
，減為有期徒刑肆月，如易科罰金以壹仟元折算壹日，應執行有
期徒刑陸月，如易科罰金以壹仟元折算壹日。
扣案鐵剪壹把沒收。
    事  實
一、甲○○意圖為自己不法之所有，基於竊盜之犯意，而分於：
(一)、九十六年二月下旬某日，駕駛車牌號碼9S-2007 號自用小客
    車至嘉義縣太保市太保里太保九十號之一大豐墅建設公司之
    建築工地，持客觀上足以對人之生命、身體安全構成威脅之
    兇器鐵剪一支，剪斷臺灣電力公司所有而由其員工乙○○管
    領，長約一百七十七點九公尺、重約一百一十六公斤價值約
    新臺幣三萬二千零二十二元之之六十mm銅玻璃電線後，竊取
    得手。
(二)、於九十六年三月上旬某日，駕駛前開自用小客車至高雄縣茄
    萣鄉○○路三十六巷永固富貴別墅建築工地，執上開客觀上
    足以對人之生命、身體安全構成威脅之兇器鐵剪一支，剪斷
    臺灣電力公司所有而由其員工黃烽岐管領長約一百二十六公
    尺、重約八十一點六公斤，價值約二萬二千六百八十元之六
    十mm銅玻璃電線後，竊取得手。嗣甲○○以美工刀將上揭竊
    得之電線塑膠皮削除後，於九十六年五月十一日將裸銅線交
    由其不知情之配偶李秀玲，由李秀玲駕駛前揭小客車運至臺
    南市○○○路○段二二一號「信元金屬有限公司」即「楊銅
    廢銅回收廠」，售與不知情之回收廠員工戴慈蓉。嗣經警循
    線查獲，而悉上情。
二、案經臺南縣警察局佳里分局報告臺灣臺南地方法院檢察署檢
    察官偵查起訴。
    理  由
一、上開犯罪事實，有以下事證可資證明：
    1.被告於警詢、偵訊及本院審理時之自白。
    2.證人乙○○、黃烽岐、李秀玲及戴慈蓉之證述。
    3.信元金屬貨品進退貨明細表、估價單、收受物品、舊貨、
      五金廢料或廢棄物登記表、臺南市政府營利事業登記證、
      電線失竊線路圖、電力線路失竊現場調查報告表、現場照
      片及遭竊之電線照片。
二、論罪科刑：
(一)、按刑法第三百二十一條第一項第三款之攜帶兇器竊盜罪，係
    以行為人攜帶兇器竊盜為其加重條件，此所謂兇器，其種類
    並無限制，凡客觀上足對人之生命、身體、安全構成威脅，
    具有危險性之兇器均屬之，且祇須行竊時攜帶此種具有危險
    性之兇器為已足，並不以攜帶之初有行兇之意圖為必要。查
    扣案之鐵剪一支，係金屬材質亦具有鋒利刀刃，業經本院勘
    驗在卷有現場照片四張可參，是所扣案之鐵剪客觀上顯均足
    以對人之生命、身體、安全構成威脅，自均屬具有危險性之
    兇器，洵無疑義。
(二)、核被告二次犯行所為均係犯刑法第三百二十一條第一項第三
    款之攜帶凶器竊盜罪。而被告所犯前開二次竊盜犯行，犯罪
    時間均相差月餘，犯罪地點相去甚遠，係屬犯意各別，行為
    互殊，應予分論併罰之。另按刑法第一百八十八條之妨害公
    用事業罪，其以「妨害」為犯罪之行為，在實質上乃為有關
    犯罪之補充規定，因之，妨害公用事業行為苟有其他獨立之
    構成要件合致性，即應依他罪處斷，而不成立本罪（參周冶
    平著刑法各論第三百零九頁）。是公訴人認被告另犯刑法第
    一百八十八條之妨害公用事業罪，而與竊盜罪應論以想像競
    合犯，容有誤會，併此敘明。另查本件被告兩件竊盜犯行，
    雖係被告在九十六年五月三十一日在台南縣佳里鎮○○段八
    七二號建築工地內行竊時，被警方逮捕後（另案經本院於九
    十六年八月二日以九十六年度易字第九一０號判決，現在臺
    灣高等法院臺南分院審理中），方於警詢中再自白本件犯行
    ，然查被告本件竊盜犯行，與上開案件並無連續犯裁判上一
    罪之關係，且被告係在犯罪未發覺前即向員警白白犯行，此
    有臺南縣警察局佳里分局南縣佳警刑字第０９１０００８４
    ８偵查卷宗及上開他案臺南縣警察局佳里分局南縣佳警刑字
    第０９１０００６８９號偵查卷宗在卷可稽，是被告符合減
    刑之要件，乃依刑法第六十二條減輕其刑。
(三)、爰審酌被告不思以正途獲取金錢，竟多次攜帶兇器行竊，對
    他人生命、身體安全危害非輕，惟其等竊得之財物價值非鉅
    ，犯後坦承犯行，態度尚佳等一切情狀，分別量處如主文所
    示之刑，並定應執行之刑。另被告持以行竊之鐵剪一把，係
    被告所有，供本案犯罪所用之物，業據供承在卷，爰依刑法
    第三十八條第一項第二款之規定宣告沒收之。
(四)、按犯罪在中華民國九十六年四月二十四日以前者，除本條例
    另有規定外，經判處有期徒刑、拘役或罰金者，減其刑期或
    金額二分之一（中華民國九十六年罪犯減刑條例第二條第一
    項第三款參照），又按依本條例應減刑之罪，未經判決確定
    者，於裁判時，減其宣告刑。依前項規定裁判時，應於判決
    主文同時諭知其宣告刑及減得之刑（中華民國九十六年罪犯
    減刑條例第七條參照）。查本件被告所為犯罪時間分別在九
    十六年二、三月間即在同年四月二十四日以前，合於減刑條
    件，爰於裁判時遞減其宣告刑。又被告所犯均係最重本刑為
    五年以下期徒刑以下之刑之罪，又依該條例規定減為六月以
    下有期徒刑，依同條例第九條規定，乃於裁判時併諭知易科
    罰金之折算標準
據上論斷，應依刑事訴訟法第二七三條之一、第二九九條第一項
前段，刑法第三二一條第一項第三款、第三十八條第一項第二款
、第五十一條第五款、第六十二條，中華民國九十六年罪犯減刑
條例第二條第一項第三款、第七條第一項、第二項、第九條，判
決如主文。
中　　華　　民　　國　　96　　年　　9 　　月　　28　　日
                  刑事第三庭  法  官  鄧希賢
以上正本證明與原本無異。
如不服本判決，應於本判決送達後10日內，向本院提出上訴書狀
，並應敘述具體理由。如未敘述上訴理由者，應於上訴期間屆滿
後20日內向本院補提理由書狀（均須按他造當事人之人數附繕本
）「切勿逕送上級法院」。
                              書記官  張宜柔
中　　華　　民　　國　　96　　年　　9 　　月　　28　　日
附錄論罪科刑條文
中華民國刑法第321條
犯竊盜罪而有左列情形之一者，處 6 月以上、 5 年以下有期徒
刑：
三  攜帶兇器而犯之者。
